臺灣高雄地方法院刑事判決　　　　　　　　　　　　九十三年度訴字第二一三七號
　　公　訴　人　臺灣高雄地方法院檢察署檢察官
　　被　　　告　甲○○　男　二.
右列被告因違反毒品危害防制條例案件，經檢察官提起公訴（九十三年度毒偵字第三
七二四號），及移送併案審理（九十三年度毒偵字第四八二一號、第六一二三號、第
七０六一號），被告就被訴事實為有罪之陳述，經本院合議庭裁定由受命法官獨任進
行簡式審判程序，本院判決如左：
    主  文
甲○○連續施用第一級毒品，累犯，處有期徒刑壹年貳月。扣案海洛因貳包（合計驗
後淨重零點零肆公克、空包裝重零點參參公克）、殘留海洛因夾鏈袋參只、殘留海洛
因注射針筒壹支、殘留海洛因吸管壹支，均沒收銷燬之。
    事  實
一、甲○○於民國八十八年間因施用毒品案件，經本院以八十八年度毒聲字第六二五
    一號裁定觀察、勒戒後，因認有繼續施用毒品傾向，再經本院以八十八年度毒聲
    字第六七二六號裁定令入戒治處所施以強制戒治，復因執行強制戒治已屆滿三月
    ，成效經評定為合格，無繼續戒治之必要，經本院以八十九年度毒聲字第一０四
    九號裁定停止戒治，所餘戒治期間付保護管束，保護管束期滿後，經台灣高雄地
    方法院檢察署檢察官以八十九年度戒毒偵字第一０四三號不起訴處分確定在案，
    甲○○復於八十九年間因施用毒品案件，經本院以九十年度毒聲字第一七二三號
    裁定令入戒治處所施以強制戒治，因執行強制戒治已屆滿三月，成效經評定為合
    格，無繼續戒治之必要，經本院以九十年度毒聲字第六二０七號裁定停止戒治，
    所餘戒治期間付保護管束，甲○○於停止戒治期間再犯施用毒品，經本院以九十
    一年度毒聲字第四七０號裁定撤銷停止戒治，惟因新法修正而未執行強制戒治（
    視為強制戒治執行完畢），其於當次所犯施用毒品犯行，經本院及台灣高等法院
    高雄分院判處有期徒刑一年確定，於九十二年十二月二日假釋出獄，於九十二年
    十二月二十日縮短刑期執行完畢（構成累犯）。甲○○仍不知悔改，明知海洛因
    為毒品危害防制條例第二條第二項第一款所明定之第一級毒品，於上開視為強制
    戒治執行完畢釋放後，五年內復基於施用第一級毒品海洛因之概括犯意，自九十
    三年四月間起至九十三年十月四日中午十二時許止，連續在高雄縣鳥松鄉○○村
    ○○路二之二號其住處，或其綽號「偉仔」之友人位於高雄縣鳳山市某住處內，
    或不特定之公共廁所內，將海洛因置入注射針筒摻入礦泉水注射手臂之方式，施
    用第一級毒品海洛因多次，平均一天施用一、二次。嗣於九十三年五月十六日凌
    晨二時四十分許，為警在高雄市○○區○○路與山明路口盤查後，於同日凌晨四
    時三十分在高雄市政府警察局小港分局桂陽所製作警訊筆錄時採取其尿液檢驗結
    果，發覺其尿液呈嗎啡陽性反應；復於九十三年七月十日下午九時許，為警在高
    雄市苓雅區○○○路七七號查獲其丟棄之衛生紙內有供其施用之海洛因二包（合
    計驗後淨重０．０四公克、空包裝重０．三三公克）、殘留海洛因夾鏈袋三只、
    殘留海洛因注射針筒一支（起訴書誤載為二支）、殘留海洛因吸管一支（起訴書
    漏載）；又於九十三年九月四日下午五時十分許，為警在高雄市○○區○○路八
    巷口盤查後，於同日下午九時許，在高雄市政府警察局苓雅分局福德二所製作警
    訊筆錄時採取其尿液檢驗結果，發覺其尿液呈嗎啡陽性反應；另於九十三年十月
    四日下午一時二十分許，為警在高雄縣岡山鎮○○路邊查獲其搭乘友人鄧淵中騎
    乘之贓車，於同日下午三時三十分許，在高雄縣政府警察局岡山分局製作警訊筆
    錄時採取其尿液檢驗結果，發覺其尿液呈嗎啡陽性反應，而查悉上情。
二、案經高雄市政府警察局苓雅分局、高雄市政府警察局小港分局、高雄縣政府警察
    局岡山分局先後報請臺灣高雄地方法院檢察署檢察官偵查起訴及移送併案審理。
    理  由
一、按除被告所犯為死刑、無期徒刑、最輕本刑為三年以上有期徒刑之罪或高等法院
    管轄第一審案件者外，於第一次審判期日前之準備程序進行中，被告先就被訴事
    實為有罪之陳述時，審判長得告知被告簡式審判程序之旨，並聽取當事人、代理
    人、辯護人及輔佐人之意見後，裁定進行簡式審判程序，刑事訴訟法第二百七十
    三條之一第一項定有明文。經核本件被告甲○○所犯係死刑、無期徒刑、最輕本
    刑為三年以上有期徒刑以外之罪，其於準備程序中就被訴事實為有罪之陳述，經
    法官告知簡式審判程序之旨，並聽取公訴人及被告之意見後，本院合議庭認宜進
    行簡式審判程序，爰依首揭規定，合議裁定由受命法官獨任進行簡式審判程序，
    合先敘明。
二、訊據被告於本院審理中供認其自九十三年四月間起至九十三年十月四日中午十二
    時許止，施用第一級毒品海洛因多次之事實，且被告先後於九十三年五月十六日
    、九十三年七月十日、九十三年九月四日、九十三年十月四日在警訊中採取之尿
    液送檢驗結果，均呈嗎啡陽性反應等情，此有高雄市立凱旋醫院高市凱醫檢字第
    ０一九０九號、第０二０一二號煙毒尿液檢驗成績書、高雄市立凱旋醫院轉碼編
    號00000000號濫用藥物尿液檢驗報告、高雄縣政府衛生局九十三年十月十四日九
    三煙檢字第二三三一號煙毒尿液檢驗成績書、高雄市政府警察局小港分局嫌疑人
    尿液代碼與姓名對照表、高雄縣政府警察局岡山分局前峰派出所毒品案件嫌犯尿
    液採證檢驗對照表各一份、高雄市政府警察局苓雅分局偵辦毒品案件嫌疑人尿液
    採證代碼對照表二份在卷可參，復有查扣之粉末二包、夾鏈袋三只、注射針筒一
    支、吸管一支扣案可資佐證，及搜索扣押筆錄、扣押物品目錄表、查獲警員鄭文
    華製作之查證報告各一份、查獲物品照片一幀附卷足按（參見高雄市政府警察局
    苓雅分局九十三年七月十一日高市警苓分三字第09300 13544號卷）。又前開扣
    案之粉末二包經送請法務部調查局鑑驗結果，含有第一級毒品海洛因成分（合計
    驗後淨重０．０四公克、空包裝重０．三三公克），此有法務部調查局調科壹字
    第220017782號鑑定通知書一紙附卷足參，另查扣之夾鏈袋三只、注射針筒一支
    、吸管一支，經本院送請鑑驗結果，均呈嗎啡陽性反應，此有高雄醫學大學附設
    中和紀念醫院9309-20號、9309-21號、0000-000號檢驗報告共三紙附於本院卷可
    考。另依前開搜索扣押筆錄及扣押物品目錄表記載，警方於九十三年七月十日在
    高雄市苓雅區○○○路七七號查獲並扣押注射針筒一支、夾鏈帶四個、吸管一支
    ，然高雄市政府警察局苓雅分局解送人犯報告書則記載在被告丟棄之衛生紙內藏
    有注射針筒一支、海洛因二小包、殘有毒品海洛因殘渣之夾鏈袋三只等語，此觀
    諸高雄市政府警察局苓雅分局解送人犯報告書自明，而高雄市政府警察局苓雅分
    局移送臺灣高雄地方法院檢察署之扣押物品清單，亦記載扣押物品為海洛因二包
    、注射針筒一支、殘有毒品海洛因殘渣之夾鏈袋三只，此有九十三檢總管字第六
    八五０號扣押物品清單一紙附卷可稽（見九十三年度毒偵字第三七二四號卷第二
    十三頁），惟經本院以肉眼勘驗前開查獲物品照片顯示扣案物品夾鏈袋共五只，
    上面二包夾鏈袋內有粉末，另有三只夾鏈袋於拍攝時擺放位置重疊，此外尚有注
    射針筒一支，再經本院調取吸管一支結果，確有吸管一支扣案無訛，據此，應可
    認定警方於九十三年七月十日在高雄市苓雅區○○○路七七號查獲及扣押之物品
    為海洛因二包、殘渣袋三只、注射針筒一支、吸管一支，附此說明。
三、被告於八十八年間因施用毒品案件，經本院以八十八年度毒聲字第六二五一號裁
    定觀察、勒戒後，因認有繼續施用毒品傾向，再經本院以八十八年度毒聲字第六
    七二六號裁定令入戒治處所施以強制戒治，復因執行強制戒治已屆滿三月，成效
    經評定為合格，無繼續戒治之必要，經本院以八十九年度毒聲字第一０四九號裁
    定停止戒治，所餘戒治期間付保護管束，保護管束期滿後，經台灣高雄地方法院
    檢察署以八十九年度戒毒偵字第一０四三號不起訴處分確定在案，甲○○復於八
    十九年間因施用毒品案件，經本院以九十年度毒聲字第一七二三號裁定令入戒治
    處所施以強制戒治，因執行強制戒治已屆滿三月，成效經評定為合格，無繼續戒
    治之必要，經本院以九十年度毒聲字第六二０七號裁定停止戒治，所餘戒治期間
    付保護管束，甲○○於停止戒治期間再犯施用毒品，經本院以九十一年度毒聲字
    第四七０號裁定撤銷停止戒治，惟因新法修正而未執行強制戒治（視為強制戒治
    執行完畢），被告於視為強制戒治執行完畢釋放後，五年內復施用第一級毒品海
    洛因，事證明確，犯行至堪認定。
四、次按海洛因為毒品危害防制條例第二條第二項第一款所明定之第一級毒品。次按
    犯毒品危害防制條例第十條施用第一級毒品之罪者，檢察官應聲請法院裁定令被
    告入勒戒處所觀察、勒戒，認有繼續施用毒品傾向者，檢察官應聲法院裁定令入
    戒治處所強制戒治，強制戒治期滿應即釋放，並由檢察官為不起訴處分，強制戒
    治執行完畢釋放後，五年內再犯第十條之罪，檢察官應依法追訴，此觀諸毒品危
    害防制條例第二十條第一項、第二項、第二十三條第二項規定自明。被告前既已
    因施用毒品案件，經本院裁定令入勒戒處所觀察、勒戒後，認有繼續施用毒品傾
    向，再經本院裁定令入戒治處所施以強制戒治，復因執行強制戒治已屆滿三月，
    成效經評定為合格，無繼續戒治之必要，經本院裁定停止戒治，所餘戒治期間付
    保護管束，保護管束期滿後，經檢察官不起訴處分確定在案，被告復因施用毒品
    案件，再經本院裁定令入戒治處所施以強制戒治，因執行強制戒治已屆滿三月，
    成效經評定為合格，無繼續戒治之必要，經本院裁定停止戒治，所餘戒治期間付
    保護管束，被告於停止戒治期間再犯施用毒品，經本院裁定撤銷停止戒治，惟因
    新法修正而未執行強制戒治（視為強制戒治執行完畢），被告於視為強制戒治執
    行完畢釋放後，五年內再犯施用第一級毒品海洛因，檢察官應依法追訴，本院自
    應予以論罪科刑，核其所為，係犯同條例第十條第一項施用第一級毒品罪。被告
    多次施用海洛因，時間緊接，手法相同，顯係基於概括之犯意反覆為之，為連續
    犯，依法論以一罪，並加重其刑。被告持有第一級毒品海洛因後進而施用，持有
    之低度行為為施用之高度行為所吸收，不另論持有第一級毒品之罪。又被告於八
    十九年間所犯施用毒品犯行，經本院及台灣高等法院高雄分院判處有期徒刑一年
    確定，於九十二年十二月二日假釋出獄，於九十二年十二月二十日縮短刑期執行
    完畢，此有臺灣高雄地方法院被告院內索引卡紀錄表、臺灣高等法院被告全國前
    案紀錄表、臺灣高雄地方法院檢察署刑案資料查註紀錄表各一份附卷可參，其於
    五年內再犯本件有期徒刑以上之罪，為累犯，應依法加重其刑，並遞加之。起訴
    書雖僅就被告於九十三年七月十日二十一時三十分許回溯二十四小時內之某時，
    施用海洛因一次之犯行起訴，惟公訴人就被告連續施用海洛因至九十三年十月四
    日之犯行，已於本院審理中當庭擴張起訴之犯罪事實（見本院九十三年十二月二
    十九日審判筆錄），另被告自九十三年四月間起開始施用海洛因之犯行，與公訴
    人起訴及擴張之事實，亦有裁判上一罪關係，本院自應一併審理。爰審酌被告前
    因施用毒品，經觀察、勒戒及強制戒治後，仍未能徹底戒絕毒品，再犯本案施用
    第一級毒品犯行，顯見其戒毒意志不堅，並無悔改之意，惟念其施用施用毒品乃
    自戕一己之身體健康，尚未對他人造成危害，且犯後已坦承犯行，態度良好等一
    切情狀，量處如主文所示之刑。至扣案之海洛因二包（合計驗後淨重０．０四公
    克，空包裝重０．三三公克），屬第一級毒品，另殘留海洛因夾鏈袋三只、殘留
    海洛因注射針筒一支、殘留海洛因吸管一支，因海洛因無法完全與鏈袋、注射針
    筒、吸管析離，應一體視為毒品，均依毒品危害防制條例第十八條第一項前段規
    定宣告沒收銷燬之，至鑑驗耗用之海洛因，業已滅失，自無庸為沒收銷燬之諭知
    。
據上論斷，應依刑事訴訟法第二百七十三條之一第一項、第二百九十九條第一項前段
，毒品危害防制條例第十條第一項、第十八條第一項前段，刑法第十一條、第五十六
條、第四十七條，判決如主文。
本案經檢察官乙○○到庭執行職務。
中      華      民      國      九十三      年  十二     月    三十一   日
                                  臺灣高雄地方法院鳳山刑事第三庭
                                      法  官  張桂美
右正本證明與原本無異。
如不服本判決，應於判決送達後十日內，向本院提出上訴狀。
                                      書記官  顏宗貝
中      華      民      國      九十三      年  十二     月    三十一   日
附錄本判決論罪科刑法條：
毒品危害防制條例第十條
施用第一級毒品者，處六月以上五年以下有期徒刑。
